臺灣臺東地方法院刑事判決
111年度易字第41號
公  訴  人  臺灣臺東地方檢察署檢察官
被      告  葉文易



上列被告因違反毒品危害防制條例案件，經檢察官提起公訴（11
1年度毒偵字第76號），被告就被訴事實為有罪之陳述且與檢察
官達成合意，經檢察官聲請改依協商程序而為判決，本院裁定改
行協商程序，並判決如下：
    主  文
葉文易施用第二級毒品，累犯，處有期徒刑肆月，如易科罰金，
以新臺幣壹仟元折算壹日。
    事實及理由
一、本件犯罪事實及證據，均引用如附件檢察官起訴書之記載，
    並增列證據：被告葉文易於本院民國111年4月12日準備程序
    及協商程序中所為之自白（見本院卷第53、59頁）。
二、本件經檢察官與被告於審判外達成協商之合意且被告已認罪
    ，其等協商合意內容為：被告就起訴書所載犯罪事實，累犯
    ，願受有期徒刑4月之宣告，如易科罰金以新臺幣1,000元折
    算1日(本院卷第58頁)。
三、經查，上開協商合意並無刑事訴訟法第455條之4第1項所列
    情形之一，檢察官聲請改依協商程序而為判決，本院爰裁定
    改行協商程序，並不經言詞辯論，於協商合意範圍內為判決
    。
四、附記事項：
    被告前因業務過失傷害案件，經臺灣高等法院花蓮分院以10
    8年度上訴字第108號判決，撤銷原判決，判處有期徒刑1年
    確定；再因施用第二級毒品案件，經本院以108年度東簡字
    第281號判決判處有期徒刑2月確定，嗣上開2案經臺灣高等
    法院花蓮分院以109年度聲字第96號裁定定應執行有期徒刑1
    年1月確定；其後又因施用第二級毒品案件，經本院以109年
    度東簡字第153號判決判處有期徒刑2月確定，接續在前開案
    件之後執行，於109年12月30日縮刑期滿執行完畢，有臺灣
    高等法院被告前案紀錄表1份附卷可佐(本院卷第37-39頁)。
    被告於前揭案件執行完畢後，再犯本案之罪，係於受徒刑之
    執行完畢，5年以內故意再犯有期徒刑以上之罪。依司法院
    大法官釋字第775號解釋意旨，審酌被告屢犯施用毒品案件
    ，未因先前判處罪刑及刑之執行而記取教訓，堪認其對於刑
    罰之反應力較弱。又本件雖無刑法第59條規定之適用餘地，
    然依刑法第47條第1項累犯規定加重其刑，不生行為人所受
    之刑罰超過其所應負擔罪責之罪刑不相當情形，故仍應依刑
    法第47條第1項規定論以累犯並加重刑責。
五、依刑事訴訟法第455條之2第1項第1款、第455條之4第2項、
    第455條之8、第454條第2項，毒品危害防制條例第10條第2
    項，刑法第11條本文、第47條第1項、第41條第1項本文，判
    決如主文。
六、協商判決除有刑事訴訟法第455條之4第1項第1款於程序終結
    前，被告撤銷協商合意或檢察官撤回協商聲請者；第2款被
    告協商之意思非出於自由意志者；第4款被告所犯之罪非第4
    55條之2第1項所定得以協商判決者；第6款被告有其他較重
    之裁判上一罪之犯罪事實者；第7款法院認應諭知免刑或免
    訴、不受理者情形之一，或違反同條第2項「法院應於協商
    合意範圍內為判決；法院為協商判決所科之刑，以宣告緩刑
    、2年以下有期徒刑、拘役或罰金為限」之規定者外，不得
    上訴。
七、如有前項得上訴之情形，得自判決送達之日起20日內，向本
    院提出上訴書狀，上訴於第二審法院。
八、本件經檢察官林永提起公訴，檢察官林靖蓉到庭執行職務。
中　　華　　民　　國 　 111　　年　　 4　 月　　15　　日
                  刑事第三庭法  官  陳昱維
以上正本證明與原本無異。
                            書記官  戴嘉宏
中　　華　　民　　國　　111 　年　　4 　　月　　15　　日
附錄本案論罪科刑法條：
毒品危害防制條例第10條
施用第一級毒品者，處6月以上5年以下有期徒刑。
施用第二級毒品者，處3年以下有期徒刑。
附件
臺灣臺東地方檢察署檢察官起訴書
                                     111年度毒偵字第76號
　　被　　　告　葉文易　男　32歲（民國00年0月00日生）
　　　　　　　　　　　　住臺東縣○○市○○路000號2樓
　　　　　　　　　　　　國民身分證統一編號：Z000000000號
上列被告因違反毒品危害防制條例案件，業經偵查終結，認應提
起公訴，茲將犯罪事實及證據並所犯法條分敘如下：
　　　　犯罪事實
一、葉文易前因施用毒品案件，經依臺灣臺東地方法院裁定送觀
    察、勒戒後，認無繼續施用毒品之傾向，於民國108年5月30
    日執行完畢釋放，並由本署檢察官以108年度毒偵字第98號
    為不起訴處分確定。仍不知悔改，復基於施用第二級毒品甲
    基安非他命之犯意，於111年1月3日20時許，在臺東縣○○市○
    ○路000號2樓住所，以玻璃球燒烤方式，施用甲基安非他命1
    次。嗣其因另案遭通緝，而於同日20時30分許，在臺東縣○○
    市○○路000號外為警查獲，經警得其同意採集其尿液送驗，
    呈安非他命及甲基安非他命陽性反應，始悉上情。
二、案經臺東縣警察局移送偵辦。
　　　　證據並所犯法條
一、上揭犯罪事實，業據被告葉文易於警詢及偵查中坦承不 諱
    ，且其所採尿液經送檢驗，結果呈安非他命、甲基安非他命
    陽性反應，有慈濟大學濫用藥物檢驗中心檢驗總表、應受尿
    液採驗人尿液檢體採集送驗紀錄、勘察採證同意書各1份附
    卷可稽，是被告犯嫌，應堪認定。
二、核被告所為，係犯毒品危害防制條例第10條第2項之施用第
    二級毒品罪嫌。被告因施用而持有甲基安非他命之低度行為
    ，應為施用之高度行為吸收，不另論罪。
三、依毒品危害防制條例第23條第2項、刑事訴訟法第251條第1
    項提起公訴。
　　此　　致
臺灣臺東地方法院
中　　華　　民　　國　 111　　年　　2 　　月　　18　　日
                              檢 察 官    林      永
本件正本證明與原本無異
中　　華　　民　　國　 111　　年　　3 　　月　　13　　日
                              書 記 官    蔡  明  珊